---
title: "Analyse Inférentielle - Données Universitaires"
output: html_document
---

```{r setup, include=FALSE}
knitr::opts_chunk$set(echo = TRUE)
library(tidyverse)
library(dplyr)
```

## 1. Importation et Exploration des Données

```{r}
# Importation des données
universites <- read.csv("Projet_EdTech_Nettoya_Analyse_Dataset_Notebook/edtech_market_study_usa.csv", sep=",", head=TRUE)

# Affichage de la structure des données
str(universites)

# Résumé statistique des variables numériques
summary(universites)
```

## 2. Analyse Inférentielle

### 2.1 Test de Normalité

#### 2.1.1 QQ-Plot (Quantile-Quantile Plot)

Le QQ-plot est un outil graphique pour évaluer la normalité des données. Il compare les quantiles observés aux quantiles théoriques d'une distribution normale.

Pour un échantillon de taille n, les quantiles théoriques sont calculés comme suit :

\[
q_i = \Phi^{-1}\left(\frac{i - 0.5}{n}\right)
\]

où :
- \(\Phi^{-1}\) est la fonction quantile de la distribution normale standard
- i est le rang de l'observation (1 à n)
- n est la taille de l'échantillon

```{r}
# QQ-plot pour le taux d'admission
qqnorm(universites$TAUX_ADMISSION)
qqline(universites$TAUX_ADMISSION)

# QQ-plot pour le coût moyen
qqnorm(universites$COUT_MOYEN_ANNEE_ACADEMIE)
qqline(universites$COUT_MOYEN_ANNEE_ACADEMIE)
```

#### 2.1.2 Test de Shapiro-Wilk

\[
W = \frac{(\sum_{i=1}^n a_i x_{(i)})^2}{\sum_{i=1}^n (x_i - \bar{x})^2}
\]

```{r}
# Test de Shapiro-Wilk sur le taux d'admission
shapiro.test(universites$TAUX_ADMISSION)

# Test de Shapiro-Wilk sur le coût moyen
shapiro.test(universites$COUT_MOYEN_ANNEE_ACADEMIE)
```

### 2.2 Intervalles de Confiance

#### 2.2.1 Théorie des Intervalles de Confiance

Un intervalle de confiance à 95% est un intervalle qui contient la vraie valeur du paramètre avec une probabilité de 95%. 

Pour une moyenne μ, l'intervalle de confiance à 95% est donné par :

\[
\bar{x} \pm 1.96 \frac{s}{\sqrt{n}}
\]

où :
- \(\bar{x}\) est la moyenne de l'échantillon
- s est l'écart-type de l'échantillon
- n est la taille de l'échantillon
- 1.96 est la valeur critique pour un niveau de confiance de 95%

```{r}
# Intervalle de confiance pour le taux d'admission moyen
t.test(universites$TAUX_ADMISSION, conf.level = 0.95)

# Intervalle de confiance pour le coût moyen
t.test(universites$COUT_MOYEN_ANNEE_ACADEMIE, conf.level = 0.95)
```

### 2.3 Régression Linéaire Simple

#### 2.3.1 Théorie de la Régression Linéaire

Le modèle de régression linéaire simple est :

\[
Y = \beta_0 + \beta_1X + \epsilon
\]

où :
- Y est la variable dépendante
- X est la variable explicative
- \(\beta_0\) est l'ordonnée à l'origine
- \(\beta_1\) est la pente
- \(\epsilon\) est l'erreur aléatoire

```{r}
# Régression linéaire : Coût moyen en fonction du taux d'admission
modele <- lm(COUT_MOYEN_ANNEE_ACADEMIE ~ TAUX_ADMISSION, data = universites)
summary(modele)

# Vérification des hypothèses
par(mfrow = c(2,2))
plot(modele)
``` 